---
title: "Get_taxonomy_ranks"
output:
  md_document:
    variant: markdown_github
---
## Get taxonomy ranks

Primero instalo el paquete "Taxize" y lo cargo junto con el paquete "plyr".

```{r, warning=FALSE, message=FALSE}
# Load packages 
# install.packages("taxize")
library("taxize")
library(plyr)
```

Establecer el directorio y leer el archivo de datos:
Establezco el directorio raíz asignándolo a un objeto, en este caso "di". De este modo, puedo leer mis datos, añadiendo el final de la ruta a "di" con la función paste. El directorio raíz será diferente en cada ordenador donde esté el repositorio. Creo las diferentes rutas al directorio raíz y ejecuto la que corresponda según desde donde esté accediendo. 


```{r, warning=FALSE, message=FALSE}
#Establecer directorio 
#di <- '/Users/ajpelu/ownCloud/MS/MS_DP_DISPERSANTES/dp_dispersantes'

di <- '/Users/iecolab/Documents/Lola/dp_dispersantes'

## Leer datos
datos <- read.csv(file=paste(di,"/data/taxa_list.csv", sep=""), header=TRUE, sep=",")
```

Para obtener la tabla con la clasificación taxonómica, utilizamos el paquete "Taxize". Generamos la clasificación taxonómica de cada especie y unimos las columnas de rangos taxonómicos mediante la función "cbind" a la columna id_dicc_especies y nombre_cientifico. La tabla se llama jerarquia.

```{r, warning=FALSE, message=FALSE}
### Obtener tabla con jerarquía taxonómica 

jerarquia <- cbind(id_dicc_especies=datos$id_dicc_especies, 
                   nombre_cientifico=datos$nombre_cientifico,
                   tax_name (query = datos$nombre_cientifico, 
                      get=c("kingdom", "phylum", "subphylum", "class", "order", "family", "genus"), 
                      db="ncbi")[,c("kingdom", "phylum", "subphylum", "class", "order", "family", "genus")])

```

Eliminamos el valor nulo.
```{r, warning=FALSE, message=FALSE}
# Eliminar Valor Nulo 
jerarquia <- subset(jerarquia, nombre_cientifico != "Valor nulo")

jerarquia
```

Exportamos la tabla en el directorio `./data/taxonomy.csv`
```{r, warning=FALSE, message=FALSE}
##guardar como csv
write.csv(jerarquia, file = paste(di,"/data/taxonomy.csv", sep=""), row.names=FALSE, quote= FALSE)

```

